ACORDAO-COMPLETO-2349151

ACÓRDÃO DE RELAÇÃO

ACÓRDÃO DE RELAÇÃO 2330/2019 ATA 9/2019 - SEGUNDA CÂMARA

Acórdão 2330/2019-TCU-Segunda Câmara
Considerando que os presentes autos tratam de tomada de contas especial instaurada pela Fundação Nacional de Saúde - Funasa em desfavor de Flávio Travassos Régis de Albuquerque, como então prefeito de São Vicente Ferrer - PE (gestão 2005-2008) , diante da não comprovação da boa e regular aplicação dos recursos federais repassados pelo Convênio n.º 1424/2004 - SIAFI 531409 firmado entre a Funasa e o referido município para a execução do sistema de esgotamento sanitário sob o valor histórico de R$ 691.672,82 em recursos federais, além da não consecução dos objetivos pactuados;
Considerando que, na presente TCE, foi apurado o débito (em valores atualizados monetariamente até 1/1/2017) sob o montante de R$ 84.000,00 (oitenta e quatro mil reais) ;
Considerando que, após a análise do feito, a unidade técnica propôs o arquivamento do presente processo de tomada de contas especial, sem o julgamento de mérito, já que o valor do débito seria inferior ao limite de alçada fixado pela IN TCU n.º 71, de 2012, não tendo sido promovida a citação dos responsáveis;
Considerando que, ao regulamentar a instauração, a organização e o encaminhamento ao TCU dos processos de tomada de contas especial, a IN TCU nº 71, de 2012, com a redação dada pela IN TCU nº 76, de 2016, estabeleceu, em seu art. 6º, inciso I, que pode ficar dispensada a instauração da TCE, quando o valor do débito atualizado monetariamente for inferior a R$ 100.000,00;
Considerando que o art. 19 do referido ato normativo estendeu a alicação do aludido artigo 6º às tomadas de contas especiais ainda pendentes de citação válida e em tramitação no TCU;
Considerando, dessa forma, que, estando o referido débito em montante inferior ao limite de alçada fixado pela IN TCU n.º 71, de 2012, com a redação dada pela IN TCU n.º 76, de 2016, o TCU pode determinar o arquivamento destes autos, nos termos do art. 93 da Lei nº 8.443, de 1992, sem o cancelamento do débito, continuando obrigado o devedor ao pagamento do débito para lhe ser dada a quitação;
Os Ministros do Tribunal de Contas da União, reunidos em Sessão de 2ª Câmara, ACORDAM, por unanimidade, nos termos do art. 93, da Lei nº 8.443, de 1992, e dos arts. 143, V, "a", e 213 do Regimento Interno do TCU, aprovado pela Resolução n.º 246, de 2011, em arquivar os presentes autos, sem o cancelamento do débito, continuando obrigado o devedor ao pagamento do débito para lhe ser dada a quitação, além de prolatar a determinação abaixo indicada, de acordo com os pareceres emitidos nos autos:
		
1. Processo TC Processo 008.434/2016-6 (TOMADA DE CONTAS ESPECIAL) 
	1.1. Responsável: Flávio Travassos Régis de Albuquerque (CPF XXX.445.174-XX) .
	1.2. Entidade: Município de São Vicente Ferrer - PE.
	1.3. Relator: Ministro-Substituto André Luís de Carvalho.
	1.4. Representante do Ministério Público: Subprocurador-Geral Paulo Soares Bugarin
	1.5. Unidade Técnica: Secretaria de Controle Externo de Tomada de Contas Especial (Secex-TCE) .
	1.6. Representação legal:
	1.6.1.Carlos Gilberto Dias Júnior (OAB/PE 987-B) , entre outros, representando o Município de São Vicente Ferrer - PE e Flávio Travassos Régis de Albuquerque. 
	1.7. Determinar que a SecexTCE envie a cópia do presente Acórdão, acompanhado do parecer da unidade técnica, aos responsáveis e à Fundação Nacional de Saúde, para ciência e eventuais providências.

Segunda Câmara

Município de São Vicente Ferrer - PE.

Flávio Travassos Régis de Albuquerque (CPF XXX.445.174-XX).

ACORDAO-COMPLETO-2373917

Acórdão de Relação 11361/2019 - Segunda Câmara

Acórdão de Relação

ACORDAO-COMPLETO-2516293

Acórdão 18566/2021 - Segunda Câmara

ACORDAO-COMPLETO-2391589

Acórdão 1477/2020 - Segunda Câmara

ANDRÉ DE CARVALHO

Subprocurador-Geral Paulo Soares Bugarin

TOMADA DE CONTAS ESPECIAL (TCE)

Secretaria de Controle Externo de Tomada de Contas Especial (Secex-TCE).